# 持有待售的资产

提问人：bestxulin 时间：2013-05-09 22:01:49
如果某企业准备转让其子公司的全部股权，如果满足按照企业会计准则解释第 1 号中的条件，是否也应将其归为持有待售的资产？也按解释第 1 号的要求计量吗？如何在报表中列示，其他非流动资产？

回答人：chenyiwei
在个别报表层面，该项长期股权投资本来就是按成本法核算的，即使符合“持有待售”的条件，也不会改变其计量基础。在个别报表层面应继续列报在“长期股权投资”中。 在合并报表层面，如果拟处置的子公司符合《〈企业会计准则第 30 号——财务报表列报〉应用指南》对“终止经营”的认定条件的，应按照终止经营在附注中披露其利润表的相关信息。